臺灣臺中地方法院刑事判決　　　　　　 100年度訴字第2768號
公　訴　人　臺灣臺中地方法院檢察署檢察官
被　　　告　江鴻平
上列被告因毒品危害防制條例案件，經檢察官提起公訴（100 年
度毒偵字第2164、2628號），被告於準備程序中就被訴事實為有
罪之陳述，經告知簡式審判程序之旨，受命法官於聽取當事人之
意見後，本院合議庭裁定由受命法官獨任進行簡式審判程序，判
決如下：
    主    文
江鴻平施用第一級毒品，累犯，處有期徒刑捌月；扣案之第一級
毒品海洛因壹包（驗餘淨重零點壹玖肆零公克，及內含海洛因之
包裝袋壹個）沒收銷燬之。又施用第二級毒品，累犯，有期徒刑
肆月；扣案之玻璃球管壹支、吸食器壹組，均沒收。又施用第一
級毒品海洛因，累犯，處有期徒刑捌月；扣案之第一級毒品海洛
因包（驗餘淨重共計零點陸柒肆陸公克，及內含海洛因之包裝
袋個）沒收銷燬之，及注射針筒捌支均沒收。應執行有期徒刑
壹年伍月；扣案之扣案之第一級毒品海洛因共肆包（驗餘淨重零
點捌陸捌陸公克，及內含海洛因之包裝袋肆個）沒收銷燬之，玻
璃球管壹支、吸食器壹組及注射針筒捌支，均沒收。
    事    實
一、江鴻平前於民國89年間因施用毒品案件，經依本院88年度毒
    聲字第6877號裁定送觀察、勒戒後，認無繼續施用毒品之傾
    向，於89年1 月18日執行完畢釋放，並經臺灣臺中地方法院
    檢察署檢察官以88年度毒偵字第1918號、89年度毒偵字第23
    2 號為不起訴處分確定；又於89年間因施用毒品案件，經本
    院89年度毒聲字第5229號裁定送觀察、勒戒，嗣認無繼續施
    用毒品之傾向，逾90年1 月17日執行完畢釋放，並由臺灣臺
    中地方法院檢察署檢察官以90年度毒偵緝字第1 號為不起訴
    處分確定。又於90年間因販賣毒品案件，經本院90年度訴字
    第2963號判決判處有期徒刑8 年6 月、8 月，應執行有期徒
    刑9 年確定，適逢中華民國九十六年罪犯減刑條例公佈施行
    ，上開有期徒刑8 月部分減為有期徒刑4 月，並與不得減刑
    之有期徒刑8 年6 月部分，合併定應執行有期徒刑8 年9 月
    確定，於98年5 月14日縮短刑期假釋出監並付保護管束，於
    99年12月22日期滿未經撤銷假釋，以已執行完畢論。
二、詎其猶不知悔改，基於施用第一級毒品海洛因、第二級毒品
    甲基安非他命之犯意，分別於下列時、地施用毒品：
  (一)於100 年6 月5 日下午4 、5 時許，在其位於臺中市○區○
    ○○路33號之住處，將甲基非他命放置玻璃球內，以燒烤產
    生煙霧吸食之方式，施用甲基安非他命1 次；另於100 年6
    月8 日下午3 、4 時許，在上開住處，將海洛因摻入香菸點
    火燃燒吸食氣體之方式，施用海洛因1 次。嗣於100 年6 月
    8 日22時20分許，為警在臺中市○區○○路與康樂街口查獲
    ，並扣得其持有海洛因1 小包（驗餘淨重0.1940公克，含海
    洛因之外包裝袋1 個），並於100 年6 月8 日23時許，採集
    其尿液送檢驗，結果呈甲基安非他命及嗎啡之陽性反應。
  (二)於100 年7 月27日下午2 、3 時許，在其上開住處，將海洛
    因及甲基安非他命同時摻入香菸內點燃吸食氣體之方式，同
    時施用海洛因及甲基安非他命1 次。嗣於100 年7 月27日下
    午6 時20 分 許，為警持本院搜索票至其前揭現住處搜索而
    查獲，並其扣得其持有海洛因3 小包（驗餘淨重共計0.6746
    公克，含海洛因之外包裝袋3 個），其所有供其前開施用甲
    基安非他命所用玻璃球管1 支及安非他命吸食器1 組，及欲
    供施用海洛因用之注射針筒8 支等物，並於100 年7 月27日
    21 時50 分許。採集其尿液送檢驗，結果呈甲基安非他命及
    嗎啡之陽性反應。
三、案經臺中市政府警察局第一分局暨烏日分局報告臺灣臺中地
    方法院檢察署檢察官偵查起訴。
    理    由
一、按被告以外之人於審判外之言詞或書面陳述，除法律另有規
    定者外，不得作為證據，刑事訴訟法第159 條第1 項固有明
    文規定。惟被告以外之人於偵查中向檢察官所為之陳述，除
    顯有不可信之情況外，得為證據。且被告以外之人於審判外
    之陳述，雖不符刑事訴訟法第159 條之1 至之4 之規定，惟
    經當事人於審判程序同意作為證據，法院審酌該言詞陳述或
    書面陳述作成時之情況，認為適當者，亦得為證據，復為同
    法第159 條之1 第2 項、第159 條之5 第1 項所明定。
二、證據名稱：
  (一)被告於本院準備程序及審理中之自白（見本院卷第20、24頁
    ）。
  (二)臺中市政府警察局第一分局委託鑑驗尿液代號與真實姓名對
    照表、臺中市衛生局傳染病血清免疫檢驗報告單、詮昕科技
    股份有限公司100 年6 月17日出具之報告編號00000000號濫
    用藥物尿液檢驗報告各1 份。
  (三)臺中市政府警察局烏日分局偵查隊委託鑑驗尿液與真實姓名
    對照表、詮昕科技股份有限公司100 年8 月15日出具之報告
    編號00000000號濫用藥物尿液檢驗報告各1 份。
  (四)行政院衛生署草屯療養院100 年8 月9 日草療鑑字第100080
    004 3 號鑑定書及100 年6 月23日草療鑑字第1000600144號
    鑑定書（見本院卷第14頁、100 年度偵字第2164號卷第24頁
    ）。
  (五)扣案之海洛因4 包、注射針筒8 支、吸食器1 組、玻璃管1
    支。
  (六)照片共計14幀。
三、論罪科刑之理由：
  (一)按海洛因及甲基安非他命分屬毒品危害防制條例第2 條第2
    項第1 款及第2 款所指之第一級、第二級毒品，不得非法持
    有、施用。核被告施用海洛因及甲基安非他命之所為，各係
    犯毒品危害防制條例第10條第1 項、第2 項之施用第一級、
    第二級毒品罪。其於施用前分別持有第一級毒品海洛因與第
    二級甲基安非他命之低度行為，均為各自施用行為之高度行
    為所吸收，均不另論罪。
  (二)被告就事實欄二、(二)所載，同時施用海洛因及甲基安非他命
    之犯行，係一行為同時觸犯數罪名，應依刑法第55條之規定
    ，以一罪論。
  (三)被告所犯上開2 次施用第一級及第二級毒品罪，其犯意各別
    ，行為互殊，應分論併罰之。
  (四)被告有事實欄一、(一)所載前科及執行完畢等情形，有臺灣高
    等法院被告前案紀錄表1 份在卷足稽，其於受有期徒刑執行
    完畢後之5 年內，故意再犯本案有期徒刑以上之3 罪，均為
    累犯，均應依刑法第47條第1 項之規定，各加重其刑。
  (五)爰審酌被告前因施用毒品犯行，經觀察、勒戒執行完畢後，
    仍故態復萌，再度施用毒品，無視毒品對健康之戕害及法律
    杜絕毒品之禁令；惟衡酌施用毒品係屬自戕行為，被告犯罪
    手段尚屬平和，亦未因而危害他人，所生損害尚非鉅大，惟
    考量被告犯後坦承犯行，及施用毒品者均有相當程度之成癮
    性及心理依賴，其犯罪心態與一般刑事犯罪之本質不同，應
    側重適當之醫學治療及心理矯治為宜無視於國家對於杜絕毒
    品犯罪之禁令等一切情狀，分別量處如主文所示之刑，並定
    其應執行之刑。
  (六)扣案之第一級毒品海洛因共計4 包（驗餘淨重共計0.8686公
    克）經送驗後確含有海洛因之成分，詳如上開鑑定報告書，
    應屬毒品危害防制條例第2 條第2 項第1 款所定之第一級毒
    品毒品，應依同條例第18條第1 項前段規定，宣告沒收銷燬
    之（上開包裝袋因分別已沾染第一級毒品海洛因，無可析離
    ，自應視為第一級毒品，併予沒收銷燬之）。另扣案之注射
    針筒8 支，為被告所有並預供其施用海洛因，吸食器1 組及
    玻璃管1 支，為其施用甲基安非他命所用之工具，均據被告
    供承在卷，爰均依刑法第38條第1 項第2 款規定宣告沒收。
    至扣案之電子磅秤1 台及夾鏈袋1 包，雖屬被告所有，惟據
    被告供稱與本件施用毒品無涉，而係其另案販賣毒品案件所
    用之物，且依現有卷證，核與本件施用第一、二級毒品無涉
    ，爰不為沒收之諭知，附此敘明。
四、應適用之法條：
  (一)刑事訴訟法第273 條之1 第1 項、第299 條第1 項前段、第
    310 條之2 、第454 條第1 項。
  (二)毒品危害防制條例第10條第1 項、第2 項、第18條第1 項前
    段。
  (三)刑法第11條、第47條第1 項、第55條前段、第51條第5 款、
    第38條第1 項第2 款。
五、如不服本判決，應於收受送達後10日內向本院提出上訴書狀
    （應敘述具體理由並附繕本）。上訴書狀如未敘述理由，應
    於上訴期間屆滿後20日內補提理由書於本院。
六、本案經檢察官戚瑛瑛到庭執行職務。
中    華    民    國   100    年    11    月    30    日
                  刑事第十一庭  法  官  吳昀儒
以上正本與原本無異。
如不服本判決應於收受送達後10日內向本院提出上訴書狀，並應
敘述具體理由；其未敘述上訴理由者，應於上訴期間屆滿後20日
內向本院補提理由書（均須按他造當事人之人數附繕本）「切勿
逕送上級法院」。
                                書記官  陳靖騰
中    華    民    國   100    年    11    月    30    日
附錄本案論罪科刑之法條：
毒品危害防制條例第10條
施用第一級毒品者，處 6 月以上 5 年以下有期徒刑。
施用第二級毒品者，處 3 年以下有期徒刑。